臺灣臺南地方法院民事裁定
110年度聲字第158號
聲  請  人  許凱南  
相  對  人  蘇紹霆  

上列聲請人聲請停止執行事件，本院裁定如下：
    主  文
聲請駁回。
    理  由
一、聲請意旨略以：聲請人即債務人前因需錢孔急，經第三人御
    永公司人員表示可提供相對人即債權人予聲請人作為辦理貸
    款之人頭使用，惟需將聲請人所有坐落於臺南市○區○○段000
    000地號土地及其上同段2149建號建物（門牌號碼為臺南市○
    區○○街000巷00弄00號）以假買賣之方式移轉登記相對人，
    以利相對人以辦理房屋貸款之名義向銀行進行貸款，就系爭
    不動產是否為相對人所有尚有爭議，聲請人已另向本院提起
    撤銷不動產買賣契約等訴訟，爰依非訟事件法第195條第1項
    、第2項聲請停止強制執行，亦願提供相當擔保；又相對人
    本件執行標的為租金新臺幣（下同）100,000元，故本件相
    對人因停止執行所受之可能損失，應為未能即時就執行債權
    受償之此期間利息損害，故請以債權金額100,000元之百分
    之5年息作為相對人因停止執行而可能受有之損害等語。
二、按強制執行程序開始後，除法律另有規定外，不停止執行。
    有回復原狀之聲請，或提起再審或異議之訴，或對於和解為
    繼續審判之請求，或提起宣告調解無效之訴、撤銷調解之訴
    ，或對於許可強制執行之裁定提起抗告時，法院因必要情形
    或依聲請定相當並確實之擔保，得為停止強制執行之裁定。
    強制執行法第18條第1項、第2項定有明文。另按發票人主張
    本票係偽造、變造者，於前條裁定送達後20日內，得對執票
    人向為裁定之法院提起確認之訴。發票人證明已依前項規定
    提起訴訟時，執行法院應停止強制執行。但得依執票人聲請
    ，許其提供相當擔保，繼續強制執行，亦得依發票人聲請，
    許其提供相當擔保，停止強制執行。非訟事件法第195條第1
    項、第2項亦有明定。
三、經查：
　㈠聲請人本件民事停止強制執行聲請狀主張就本院110年度司執
    字第72815號執行案件聲請停止強制執行；而本院110年度司
    執字第72815號執行案件，為相對人以兩造就上址房屋所簽
    立之房屋租賃契約公證書為執行名義，聲請本件聲請人應自
    該房屋遷出並將房屋交付相對人，此經本院調取110年度司
    執字第72815號執行卷宗查閱無訛。
　㈡查聲請人所起訴110年度補字第606號撤銷不動產買賣契約等
    事件，訴之聲明為：⒈相對人應將上述土地及房屋所為買賣
    之債權行為及所有權移轉登記之物權行為均應予撤銷。⒉相
    對人應將該等不動產之所有權移轉登記塗銷，回復登記為聲
    請人所有。⒊願供擔保，請准宣告假執行，有其起訴狀附於
    本院110年度補字第606號事件卷宗足查。基此，本院110年
    度補字第606號撤銷不動產買賣契約等事件，顯非屬於上列
    強制執行法第18條第2項所規定之「回復原狀之聲請，或提
    起再審或異議之訴，或對於和解為繼續審判之請求，或提起
    宣告調解無效之訴、撤銷調解之訴，或對於許可強制執行之
    裁定提起抗告」或非訟事件法第195條規定所指確認本票債
    權不存在之情形，而與前述停止執行之要件不符，本件聲請
    人聲請停止110年度司執字第72815號執行事件，為不合法，
    應予駁回，爰裁定如主文。
中　　華　　民　　國　　110 　年　　10　　月　　5 　　日
                  民事第三庭  法  官　陳郁婷
以上正本證明與原本無異。
如不服本裁定得於收受裁定正本後10日內向本院提出抗告狀，並
繳納抗告費新臺幣1,000元整。
中　　華　　民　　國　　110 　年　　10　　月　　5 　　日
                              書記官  謝靜茹